ACORDAO-COMPLETO-2342955

ACÓRDÃO DE RELAÇÃO

ACÓRDÃO DE RELAÇÃO 1196/2019 ATA 3/2019 - PRIMEIRA CÂMARA

Acórdão 1196/2019-TCU-Primeira Câmara
Os Ministros do Tribunal de Contas da União, reunidos em sessão da Primeira Câmara, tendo em vista que os efeitos financeiros dos atos de admissão de pessoal em análise se exauriram antes de seu processamento pela Corte, ACORDAM, por unanimidade, com fundamento no art. 143, inciso II, do Regimento Interno, c/c o art. 7º da Resolução TCU nº 206, de 24/10/2007, em considerar prejudicados, por perda de objeto, os atos constantes deste processo, de acordo com os pareceres emitidos nos autos:
1. Processo TC-Processo 029.921/2018-0 (ATOS DE ADMISSÃO) 
	1.1. Interessados: Lucicleide Lopes Campelo (XXX.667.732-XX) ; Luiz Pereira da Silva (XXX.258.718-XX) ; Luiza Yasmim Silva Garcia (XXX.810.442-XX) ; Manoel Ribeiro Lobo Junior (XXX.364.482-XX) ; Marcelo Giovannetti Ferreira Luz (XXX.150.288-XX) ; Marcelo Leite Pereira (XXX.632.502-XX) ; Marcio Barauna Neto (XXX.514.252-XX) ; Marco Aurelio Anadam Mello (XXX.864.906-XX) ; Maria Auxiliadora Lima de Carvalho (XXX.767.662-XX) ; Maria Ivone Alves da Silva (XXX.478.562-XX) ; Maria Soledade Dutra Silva (XXX.887.692-XX) ; Mariana Evangelista Albuquerque (XXX.685.182-XX) ; Mariana Ramos Chrusciak (XXX.093.862-XX) ; Mariana de Moraes Scheller (XXX.312.609-XX) ; Marta Cristina de Freitas da Silva (XXX.776.117-XX) ; Marícia de Macedo Mory Kuroky (XXX.176.302-XX) ; Mauricio da Silva (XXX.292.382-XX) ; Mauricio de Araujo Mendes (XXX.628.262-XX) ; Mayara Suzanne Freitas Chaves (XXX.078.672-XX) ; Michel Platinny da Costa Silva (XXX.898.372-XX) 
	1.2. Órgão/Entidade: Fundação Universidade Federal de Roraima - MEC
	1.3. Relator: Ministro Walton Alencar Rodrigues
	1.4. Representante do Ministério Público: Procurador Rodrigo Medeiros de Lima
	1.5. Unidade Técnica: Secretaria de Fiscalização de Pessoal (SEFIP) .
	1.6. Representação legal: não há.
	1.7. Determinações/Recomendações/Orientações: não há.

Primeira Câmara

Lucicleide Lopes Campelo (XXX.667.732-XX); Luiz Pereira da Silva (XXX.258.718-XX); Luiza Yasmim Silva Garcia (XXX.810.442-XX); Manoel Ribeiro Lobo Junior (XXX.364.482-XX); Marcelo Giovannetti Ferreira Luz (XXX.150.288-XX); Marcelo Leite Pereira (XXX.632.502-XX); Marcio Barauna Neto (XXX.514.252-XX); Marco Aurelio Anadam Mello (XXX.864.906-XX); Maria Auxiliadora Lima de Carvalho (XXX.767.662-XX); Maria Ivone Alves da Silva (XXX.478.562-XX); Maria Soledade Dutra Silva (XXX.887.692-XX); Mariana Evangelista Albuquerque (XXX.685.182-XX); Mariana Ramos Chrusciak (XXX.093.862-XX); Mariana de Moraes Scheller (XXX.312.609-XX); Marta Cristina de Freitas da Silva (XXX.776.117-XX); Marícia de Macedo Mory Kuroky (XXX.176.302-XX); Mauricio da Silva (XXX.292.382-XX); Mauricio de Araujo Mendes (XXX.628.262-XX); Mayara Suzanne Freitas Chaves (XXX.078.672-XX); Michel Platinny da Costa Silva (XXX.898.372-XX)

WALTON ALENCAR RODRIGUES

não há.

Procurador Rodrigo Medeiros de Lima

ATOS DE ADMISSÃO (ADS)

Secretaria de Fiscalização de Pessoal (SEFIP).